【裁判字號】    92,交簡上,18
【裁判日期】    920731
【裁判案由】    過失傷害
【裁判全文】
臺灣屏東地方法院刑事判決                        九十二年度交簡上字第一八號
    上  訴  人  臺灣屏東地方法院檢察署檢察官
    被      告  甲○○
右上訴人因業務過失傷害案件，不服本院潮州簡易庭九十二年度潮交簡字第九二號，
中華民國九十二年五月十九日刑事簡易判決（聲請簡易判決處刑案號：台灣屏東地方
法院檢察署九十一年度偵字第五八四六號）提起上訴，本院判決如左：
     主  文
原判決撤銷。
甲○○從事業務之人，因業務上之過失傷害人，處有期徒刑伍月，如易科罰金，以參
佰元折算壹日。
    事  實
一、甲○○係營業大貨車司機，平日以駕駛大貨車為業務。其於民國九十一年五月十
    九日十九時二十分許，駕駛車牌號碼ＶＰ─九八五號營業大貨車，沿屏東縣枋寮
    鄉○○段台一線內側快車道由北往南行駛，至該路段四二九點四公里處，應注意
    遵守該路段最高速限時速七十公里之規定，並注意車前人車動態，依當時之情況
    ，係直路並有路燈，而無其他障礙物，並無不能注意之情事，竟仍疏未注意車前
    狀況，並以時速八十公里超速行駛，致發現前方同向同車道乙○○所駕駛之無照
    明設備之無牌照農用搬運車時，已煞車不及，甲○○雖向右閃避，仍撞擊該車右
    後側，致乙○○受有右肋骨骨折、頭皮撕裂傷、右手肘撕裂傷，頭部外傷等傷害
    ，乙○○車內乘客林郭款仔受有右肩脫臼、右手肘撕裂傷、頸椎損傷併第三、四
    節椎間盤突出術後及頭部外傷、顱內出血。
二、案經乙○○、林郭款仔訴請屏東縣警察局枋寮分局報請臺灣屏東地方法院檢察署
    檢察官偵查起訴。
    理  由
一、訊之被告甲○○對右揭犯行坦承不諱，核與告訴人乙○○、林郭款仔於警訊及乙
    ○○於偵查中指訴之情節相符，並經證人張三鵬於警訊及偵查中證述屬實，此外
    復有長庚紀念醫院高雄醫學中心及枋寮醫院驗傷診斷書、道路交通事故調查報告
    表、現場相片六張在卷可稽，被告犯罪事實堪可認定。被告於車禍之前即在乙○
    ○後方同方向同車道行駛，並非因乙○○之車突由外側車道切入內側車道致其煞
    車不及等情，業經被告於本院審理中自白不諱，與告訴人乙○○於警訊中所指訴
    ：伊見後方無車乃自外線車道駛入內側車道，繼續行駛一段時間，就被撞到等語
    核屬相符，簡易判決處刑意旨認肇事當時係因乙○○由外側切入內側車道，被告
    見狀即向右方閃避，仍煞車不及，顯與事實不符。
二、按行車速度應依標誌、標線之規定；汽車行駛時，駕駛人應注意車前狀況，並隨
    時採取必要之安全措施，道路交通安全規則第九十三條第一項前段、第九十四條
    第三項分別定有明文，車禍當時雖係夜間，然有路燈照明、直路而無其它障礙物
    ，無不能注意之情事，被告仍以時速八十公里超速行駛，且疏未注意車前狀況故
    未能及時發現前方告訴人乙○○駕駛之車，致發現時已因距離過近，煞車不及肇
    事，造成告訴人乙○○與林郭款仔受傷，被告過失自屬明顯，其過失與告訴人所
    受傷害有相當因果關係亦已明確。告訴人乙○○所駕之車前後均無照明之車燈，
    僅賴右側乘客座之乘客林郭款仔手持電池式照明燈作為車前照明，其夜間行駛未
    使用燈光亦有過失，為本件車禍肇事次因，台灣省高屏澎區車輛行車事故鑑定委
    員會高屏澎鑑字第九二○一九五號鑑定書亦同此結論。被告業務過失致告訴人二
    人受傷之犯行殊堪認定。
三、核被告所為係犯刑法第二百八十四條第二項前段之罪，其一過失行為致告訴人二
    人受傷，應屬一行為觸犯二相同罪名，依想像競合犯之規定，從一情節較重之業
    務過失致林郭款仔受傷之罪處斷。原判決引用簡易處刑聲請書認定肇事當時係因
    告訴人乙○○由外側切入內側車道，被告見狀即向右方閃避，仍煞車不及，且未
    論及林郭款仔因本件車禍受有右肩脫臼及右手肘撕裂傷，認定事實已有違誤。又
    原審引用刑法第二百八十四條第二項前段作為對被告論罪之依據，而漏未併予引
    用罰金罰鍰提高標準條例第一條前段以提高該條項之法定罰金刑度，亦有不適用
    法則之違法。上訴人以告訴人二人傷勢嚴重、被告犯後態度惡裂、又不願提供上
    班地點及雇主資料，因認原審量刑過輕為上訴理由雖無可採，然原判決既有上開
    可議之處，自應予以撤銷改判。爰審酌被告超速又疏未注意車前狀況追撞同向前
    車，過失非淺，犯後坦承犯行，惟未與告訴人和解賠償告訴人損害，及告訴人乙
    ○○亦有過失等一切情狀量處如主文所示之刑，並諭知如易科罰金之折算標準。
據上論斷，應依刑事訴訟法第四百五十五條之一第三項、第三百六十九條第一項前段
第三百六十四條、第二百九十九條第一項前段、刑法第二百八十四條第二項前段、第
五十五條、第四十一條第一項前段，罰金罰鍰提高標準條例第一條前段、第二條，判
決如主文。
本案經檢察官陳川傑到庭執行職務。
中    華    民    國    九  十  二  年    七    月    三十一          日
                                    臺灣屏東地方法院交通法庭
                                        審判長  法  官  蔡國卿
                                                法  官  洪乙心
                                                法  官  李淑惠
右正本證明與原本無異。
不得上訴。
                                                書記官  曾文玲
中      華      民      國      九十二      年    七    月    三十一    日
中華民國刑法第二百八十四條
 (過失傷害罪)
因過失傷害人者，處六月以下有期徒刑、拘役或五百元以下罰金，致重傷
者，處一年以下有期徒刑、拘役或五百元以下罰金。
從事業務之人，因業務上之過失傷害人者，處一年以下有期徒刑、拘役或
一千元以下罰金，致重傷者，處三年以下有期徒刑、拘役或二千元以下罰
金。


司法院資訊處製作；財團法人民間司法改革基金會備份。
